【裁判字號】    97,訴,177
【裁判日期】    970513
【裁判案由】    違反槍砲彈藥刀械管制條例
【裁判全文】
臺灣雲林地方法院刑事判決               97年度訴字第177號
公  訴  人  臺灣雲林地方法院檢察署檢察官
被      告  甲○○
                    （另案
選任辯護人  蔡金保律師
上列被告因違反槍砲彈藥刀械管制條例案件，經檢察官提起公訴
（96年度偵字第5566號），本院判決如下：
    主  文
甲○○未經許可，持有可發射子彈具有殺傷力之改造手槍，處有
期徒刑壹年柒月，併科罰金新臺幣陸萬元，罰金如易服勞役，以
新臺幣壹仟元折算壹日，扣案之仿WALTHER 廠PPK/S 型半自動手
槍製造之手槍壹枝（含彈匣壹個，槍枝管制編號：000000
0000號）沒收之；又未經許可，持有刀械，處有期徒刑月
，扣案之武士刀壹把沒收之。應執行有期徒刑壹年捌月，併科罰
金新臺幣陸萬元，罰金如易服勞役，以新臺幣壹仟元折算壹日，
扣案之仿WALTHER 廠PPK/S 型半自動手槍製造之手槍壹枝（含彈
匣壹個，槍枝管制編號：0000000000號）及武士刀壹
把均沒收之。
    事  實
一、甲○○明知具有殺傷力之各式槍砲，依槍砲彈藥刀械管制條
    例第4 條第1 項第1 款之規定，未經中央主管機關許可，不
    得非法持有，竟基於持有具殺傷力之改造手槍犯意，未經主
    管機關許可，於民國96年6 月間，因真實姓名年籍不詳、綽
    號「阿強」之成年男子積欠其新臺幣（下同）4,500 元債務
    ，乃由「阿強」在雲林縣虎尾鎮○○路某處，交付甲○○具
    有殺傷力之仿WALTHER 廠PPK/S 型半自動手槍製造之手槍1
    枝（含彈匣1 個，槍枝管制編號：0000000000號）以抵債上
    開債務，甲○○收受後而未經許可持有之。
二、甲○○亦明知武士刀為公告查禁之刀械，未經許可不得持有
    ，竟於96年7 、8 月間之不詳時間，在雲林縣虎尾鎮○○里
    路口之夜市，以400 元之代價，向不詳之攤販購入非供正當
    使用而具有殺傷力之武士刀1 把，而未經許可持有之。嗣為
    警於96年10月25日17時許，在雲林縣虎尾鎮○○里○○路97
    號住處查獲，並在由甲○○所使用之車牌號碼8A-2716 號自
    用小客車內扣得上開改造手槍1 枝（含彈匣1 個）及武士刀
    1 把，始查悉上情。
三、案經雲林縣警察局移送臺灣雲林地方法院檢察署檢察官偵查
    起訴。
    理  由
壹、程序事項（證據能力之判斷）
一、按被告以外之人於審判外之陳述雖不符刑事訴訟法第159 條
    之1 至之4 等4 條之規定，而經當事人於審判程序同意作為
    證據，法院審酌該言詞陳述或書面陳述作成時之情況，認為
    適當者，亦得為證據，刑事訴訟法第159 條之5 第1項 定有
    明文。其立法意旨在於傳聞證據未經當事人之反對詰問予以
    核實，原則上先予排除。惟若當事人已放棄反對詰問權，於
    審判程序中表明同意該等傳聞證據可作為證據，基於尊重當
    事人對傳聞證據之處分權，及證據資料愈豐富，愈有助於真
    實發見之理念，並使訴訟程序得以順暢進行，上開傳聞證據
    亦均具有證據能力。
二、經查，被告、辯護人及檢察官就本院所引用卷內所有被告以
    外之人於審判外之陳述，於審判程序均同意作為證據；本院
    復審酌上開文書、陳述作成時，較無人情施壓或干擾之情形
    ，以之作為本件之證據亦屬適當，是上開文書、陳述均具有
    證據能力。
貳、實體事項
一、上揭犯罪事實，迭據被告甲○○於警詢、偵查中及本院審理
    時均坦承不諱，並有改造手槍1 枝（含彈匣1 個）、武士刀
    1 把扣案可證，及現場查獲照片6 幀附卷可稽。而扣案之手
    槍1 枝（槍枝管制編號：0000000000號），經送內政部警政
    署刑事警察局（下稱刑事警察局）鑑定結果，認係改造手槍
    ，由仿WALTHER 廠PPK/S 型半自動手製造之槍枝，換裝土造
    金屬槍管而成，擊發功能正常，可供擊發適用子彈使用，認
    具殺傷力，此有刑事警察局96年12月19日刑鑑字第09601700
    51號槍彈鑑定書1 份在卷可憑；另扣案之刀械1 把，刀刃長
    43公分、刀柄長22公分，刀刃單面開鋒，符合武士刀構成要
    件（刀刃長35公分、刀柄長15公分以上），屬槍砲彈藥刀械
    管制條例列管之刀械等情，亦有雲林縣警察局96年10月30日
    雲警保字第0960200365號函暨所附之雲林縣警察局刀械鑑驗
    小組工作紀錄表各1 份存卷足參，是被告前開自白核與事實
    相符，可採為認定其犯罪之證據。綜上所述，本案事證明確
    ，被告犯行堪予認定，應予依法論科。
二、論罪科刑之理由：
  (一)核被告之所為，係犯槍砲彈藥刀械管制條例第8 條第4 項之
    未經許可持有可發射子彈具有殺傷力之槍枝罪及同條例第14
    條第3 項之未經許可持有刀械罪。
  (二)被告所犯上開2 罪，犯意各別，行為互異，應分論併罰。
  (三)被告非法持有具有殺傷力之槍枝，固屬不該，惟依被告高職
    肄業之教育程度觀之，智識誠屬偏低，且被告持有上開改造
    手槍後，未曾遭查獲試射、使用或四處炫燿之情，亦無其他
    人受害，難認被告係擁槍自重及生性兇殘或惡性重大之人；
    又其持有上開槍枝僅約4 月餘即被查獲，持有之時間尚屬短
    暫，犯後自警詢迄本院審理時，均能坦承犯行，已能知錯，
    復考量被告尚有2 名幼子尚待撫養，有戶籍謄本1 份可按，
    是就被告當時之犯罪情節及對社會治安可能造成之危害而言
    ，既非重大，自無科以重刑之必要，客觀上顯有可憫恕之處
    ，從而本院認被告所犯之罪之法定刑為3 年以上有期徒刑之
    罪，倘科被告上開法定最輕之刑，猶嫌過重，爰依刑法第59
    條規定，酌量減輕其刑。
  (四)本院審酌被告未經許可，擅自持有具殺傷力之改造手槍及刀
    械，對於他人生命、身體以及社會治安造成潛在之危險與不
    安，實有可議，惟念及被告犯後坦承犯行，態度尚佳，且其
    所持有之槍枝、刀械尚未用以犯案，及其持有時間、犯罪之
    動機、目的、手段等一切情狀，量處如主文所示之刑，並就
    罰金刑部分併諭知易服勞役之折算標準，及定其應執行之刑
    。
三、沒收部分：
  (一)扣案之改造手槍1 支及武士刀1 把，均係違禁物，業如前述
    ，依刑法第38條第1 項第1 款規定，均併予宣告沒收之。
  (二)扣案之子彈1 顆，經鑑定結果，無法擊發，非屬違禁物，此
    有刑事警察局96年12月19日刑鑑字第0960170051號槍彈鑑定
    書1 份在卷可憑，無庸併為沒收之諭知。另扣案之海洛因3
    包、塑膠分裝鏟1 支，均與本案無直接關聯，亦不併為沒收
    之諭知，附此敘明。
據上論斷，應依刑事訴訟法第299 條第1 項前段，槍砲彈藥刀械
管制條例第8 條第4 項、第14條第3 項，刑法第11條前段、第59
條、第42條第3 項、第38條第1 項第1 款、第51條第5 款、第9
款，判決如主文。
本案經檢察官乙○○到庭執行職務。
中    華    民    國    97    年    5     月    13    日
                  刑事第四庭  審判長法  官  吳福森
                                    法  官  李淑惠
                                    法  官  曾鴻文
以上正本證明與原本無異。
如不服本判決，應於判決收受後10日內，向本院提出上訴狀（須
附繕本）。
                                    書記官  顏錦清
中    華    民    國    97    年    5     月    13    日
附錄所犯法條：
槍砲彈藥刀械管制條例第8條
未經許可，製造、販賣或運輸鋼筆槍、瓦斯槍、麻醉槍、獵槍、
空氣槍或第4 條第1 項第1 款所定其他可發射金屬或子彈具有殺
傷力之各式槍砲者，處無期徒刑或5 年以上有期徒刑，併科新臺
幣1 千萬元以下罰金。
未經許可，轉讓、出租或出借前項所列槍枝者，處 5 年以上有期
徒刑，併科新臺幣 1 千萬元以下罰金。
意圖供自己或他人犯罪之用，而犯前二項之罪者，處無期徒刑或
7 年以上有期徒刑，併科新臺幣 1 千萬元以下罰金。
未經許可，持有、寄藏或意圖販賣而陳列第1 項所列槍枝者，處
3 年以上10年以下有期徒刑，併科新臺幣700 萬元以下罰金。
第1 項至第3 項之未遂犯罰之。
槍砲彈藥刀械管制條例第14條
未經許可，製造、販賣或運輸刀械者，處3 年以下有期徒刑，併
科新台幣100 萬元以下罰金。
意圖供自己或他人犯罪之用，而犯前項之罪者，處6 月以上5 年
以下有期徒刑，併科新台幣 300 萬元以下罰金。
未經許可，持有或意圖販賣而陳列刀械者，處1 年以下有期徒刑
、拘役或新台幣50萬元以下罰金。
第 1 項及第 2 項之未遂犯罰之。


司法院資訊處製作；財團法人民間司法改革基金會備份。
